臺灣臺北地方法院刑事判決　　　　　　100年度交易字第191號
公　訴　人　臺灣臺北地方法院檢察署檢察官
被　　　告　錢仁傑
上列被告因公共危險案件，經檢察官提起公訴（100 年度偵字第
6283號），被告於準備程序中就被訴事實為有罪之陳述，經本院
告知簡式審判程序之旨，並聽取被告與公訴人之意見後，本院裁
定進行簡式審判程序，判決如下：
    主  文
錢仁傑服用酒類，不能安全駕駛動力交通工具而駕駛，處有期徒
刑陸月，如易科罰金，以新臺幣壹仟元折算壹日。
    事  實
一、錢仁傑曾於民國94年間因公共危險案件，經臺灣士林地方法
    院以94年度士交簡字第498 號判決判處有期徒刑3 月確定，
    於94年7 月20日易科罰金執行完畢，復於98年間因公共危險
    案件，經本院以98年度北交簡字第1414號判決判處有期徒刑
    4 月，併科罰金新臺幣（下同）15萬元確定（不構成累犯）
    。詎猶不知謹慎，於100 年1 月11日19時至21時許，在臺北
    市○○區○○路與民權東路口某餐廳內與友人共飲10多瓶易
    開罐裝啤酒後，已達不能安全駕駛動力交通工具之狀態，猶
    駕駛車牌號碼2666 -ZS號自用小客車欲自上址前往臺北市中
    山區○○○路與南京東路口搭載友人，惟因不勝酒力，於同
    日21時20分許，途經臺北市○○區○○路100 號前，自後方
    撞擊林建成所騎乘同方向行駛車牌號碼為BEJ-776 號重型機
    車，致林建成人車倒地後，受有右手第三及第四指挫傷之傷
    害（所涉過失傷害罪嫌部分，業經檢察官為不起訴處分），
    然錢仁傑仍繼續駕車前行（所涉肇事逃逸罪嫌部分另經檢察
    官起訴），復於同日22時19分許，行經臺北市中山區○○○
    路與伊通街口時，撞擊臺北市政府新建工程處設置在該處路
    旁之施工護欄，經警前往處理，發現錢仁傑有飲用酒類情形
    ，惟錢仁傑拒絕酒精濃度呼氣測試，乃將錢仁傑送往臺北市
    立聯合醫院中興院區抽血檢驗結果，血液中酒精濃度高達每
    分升293 毫克（293MG/DL），換算吐氣所含酒精成分為每公
    升1.465 毫克（1.465MG/L ，起訴書誤載為1.37468 毫克）
    。
二、案經臺北市政府警察局中山分局報請臺灣臺北地方法院檢察
    署檢察官偵查起訴。
    理  由
一、按本件被告錢仁傑所犯係死刑、無期徒刑、最輕本刑為3 年
    以上有期徒刑以外之罪，其於準備程序就前揭被訴事實為有
    罪之陳述，經告知簡式審判程序之旨，並聽取其與公訴人之
    意見後，本院認無不得或不宜改依簡式審判程序進行之處，
    爰依刑事訴訟法第273 條之1 第1 項、第284 條之1 ，裁定
    本件進行簡式審判程序，合先敘明。
二、訊據被告對於上開犯罪事實坦承不諱，且有臺北市立聯合醫
    院中興院區酒精檢測血液檢體簽收單據、臺北市立聯合醫院
    中興院區檢驗醫學科血液酒精濃度報告表、交通事故現場照
    片6 張附卷可稽。是被告上揭出於任意性之自白與事實相符
    ，應堪採為被告有罪之證據，則被告酒後駕車之犯行，堪以
    認定。
三、按刑法第185 條之3 係抽象危險犯，非實害犯，行為人客觀
    上已達不能安全駕駛之程度，且主觀上知其飲酒可能造成不
    能安全駕駛結果，竟仍放任自己駕駛，即應認有故意，而該
    當該罪。至於是否達『不能安全駕駛之程度』之認定，應依
    具體個案之實際情形判斷之，依目前醫學一致見解，吐氣酒
    精濃度達每公升0.25毫克以上時，將使駕駛人產生複雜之技
    巧障礙、駕駛能力變壞之行為表現，肇事比率比一般未飲酒
    時高出2 倍；吐氣酒精濃度達每公升0.5 毫克以上時，將使
    駕駛人產生說話含糊、腳步不穩之行為表現，肇事比率比一
    般未飲酒時高出7 倍；吐氣酒精濃度達每公升0.55毫克以上
    時，將使駕駛人產生平衡感與判斷力障礙升高之行為表現，
    肇事比率比一般未飲酒時高出10倍；甚而如吐氣酒精濃度達
    每公升0.75毫克時，駕駛人將產生明顯酒醉、步履蹣跚之行
    為狀態，其肇事比率比一般高25倍，並認為吐氣酒精濃度達
    每公升0.55毫克以上時，即達絕對『不能安全駕駛之程度』
    。因該0.55毫克之數值，係經由實際偵測所得之統計值，為
    經驗科學上所肯定之客觀實驗數據，是以該數值作為絕對不
    能安全駕駛之標準，不僅不違反經驗法則，且免舉證之困難
    。準此，若吐氣酒精濃度達每公升0.55毫克以上時，應認已
    達絕對不能安全駕駛之程度。查本件被告於100 年1 月11日
    夜間飲酒後，於同日22時19分許為警查獲，並於翌日1 時29
    分在臺北市立聯合醫院中興院區經抽血檢驗換算吐氣酒精濃
    度高達每公升1.465 毫克，復參諸被告為警方查獲前先追撞
    林建成所騎乘之重型機車，嗣又撞擊路邊施工護欄，足認其
    飲酒後已至駕駛技巧障礙，視覺及行為反應能力減低，而達
    不能安全駕駛動力交通工具之程度無疑。
四、核被告所為，係犯刑法第185 條之3 服用酒類，不能安全駕
    駛動力交通工具而駕駛罪。爰審酌被告於飲酒後換算呼氣酒
    精濃度高達每公升1.465 毫克，顯已無法安全駕駛之情形下
    ，仍貿然駕車上路，顯然無視於自身安全，並對其他參與道
    路交通之不特定人之生命、身體及財產之安全亦有危害之虞
    ，實屬不該，且被告前曾有2 次酒後駕車前科，此有臺灣高
    等法院被告前案紀錄表附卷可參，顯不知警惕，惟念其犯後
    終能坦承犯行之態度及其專科畢業之智識程度、單親家庭、
    經濟狀況小康，此有被告之調查筆錄、臺灣板橋地方法院97
    年度家聲字第491 號裁定可佐等一切情狀，本院因認雖不宜
    輕縱，然論告檢察官求處有期徒刑6 月，併科罰金15萬元，
    似嫌過重，宜量處如主文所示之刑，並諭知易科罰金之折算
    標準，以示懲儆。
據上論斷，應依刑事訴訟法第273 條之1 第1 項、第284 條之1
、第299 條第1 項前段，刑法第185 條之3 、第41條第1 項前段
，判決如主文。
本案經檢察官柯木聯到庭執行職務。
中    華    民    國   100    年    4     月    28    日
                      交通法庭  法  官  林芳華
以上正本證明與原本無異。
如不服本判決應於收受送達後10日內向本院提出上訴書狀，並應
敘述具體理由；其未敘述上訴理由者，應於上訴期間屆滿後20日
內向本院補提理由書（均須按他造當事人之人數附繕）「切勿逕
送上級法院」。
                                書記官  林鈴芬
中    華    民    國   100    年    4     月    28    日
附錄本案論罪科刑法條
中華民國刑法第185條之3
服用毒品、麻醉藥品、酒類或其他相類之物，不能安全駕駛動力
交通工具而駕駛者，處1 年以下有期徒刑、拘役或科或併科15萬
元以下罰金。